臺灣臺南地方法院民事裁定
111年度聲字第118號
聲  請  人  楊志達  
相  對  人  楊金炎  
特別代理人  蘇小津律師
上列當事人間請求遷讓房屋等事件（本院111年度重訴字第267號
），聲請人聲請為相對人選任特別代理人，本院裁定如下：
    主  文
選任蘇小津律師於本院111年度重訴字第267號請求遷讓房屋等事
件，為相對人楊金炎之特別代理人。
聲請人應於本裁定送達之日起5日內，向本院預納選任特別代理
人所需費用新臺幣5萬元。
    理  由
一、按對於無訴訟能力人為訴訟行為，因其無法定代理人或其法
    定代理人不能行代理權，恐致久延而受損害者，得聲請受訴
    法院之審判長，選任特別代理人，民事訴訟法第51條第1項
    定有明文。又選任特別代理人所需費用，及特別代理人代為
    訴訟所需費用，得命聲請人墊付；訴訟行為須支出費用者，
    審判長得定期命當事人預納之。當事人不預納者，法院得不
    為該行為。但其不預納費用致訴訟無從進行，經定期通知他
    造墊支亦不為墊支時，視為合意停止訴訟程序。前項但書情
    形，經當事人於4個月內預納或墊支費用者，續行其訴訟程
    序。其逾4個月未預納或墊支者，視為撤回其訴或上訴，民
    事訴訟法第51條第5項、第94條之1定有明文。 
二、聲請意旨略以：兩造間請求遷讓房屋等訴訟，目前由本院以
    111年度重訴字第267號事件繫屬中(下稱本案訴訟)，因本案
    訴訟之原告【即本件相對人】起訴時法定代理人為楊○○，嗣
    經本院以OOO年度○○字第OOO號、OOO年度○○○字第OO號，及最
    高法院OOO年度○○○字第OO號裁定改定聲請人為相對人之法定
    代理人確定，聲請人為本案訴訟原告【即本件相對人】法定
    代理人，亦為本案訴訟之被告，顯有不能行使代理權之情事
    ，爰依民事訴訟法第51條第1項規定，聲請為相對人選任特
    別代理人等語。
三、查：聲請人前開主張，業經調取本案訴訟卷證核實，本件聲
    請，核與民事訴訟法第51條第1項所定要件相符，應予准許
    。經本院依臺南律師公會提供有意願擔任特別代理人之律師
    名單，以電話詢問該名單上所載律師之意願後，蘇小津律師
    表示同意擔任相對人本案訴訟之特別代理人。本院審酌蘇小
    津律師就本案訴訟事件，與兩造客觀上無利害衝突之虞，且
    具法律專業，認其擔任相對人本案訴訟之特別代理人為適當
    ，爰選任蘇小津律師於本院111年度重訴字第267號遷讓房屋
    等事件，為相對人之特別代理人。
四、又本院審酌特別代理人之報酬乃選定特別代理人所需費用，
    且選任特別代理人乃相對人是否經合法代理而具備訴訟合法
    要件之前提，足見特別代理人之報酬乃本件訴訟行為所需支
    出之費用，如聲請人不預納該費用將致訴訟欠缺合法要件而
    無從進行，揆諸首揭說明，聲請人自應預納因本件訴訟而應
    給付特別代理人之報酬。再者，參照法院選任律師及第三審
    律師酬金核定支給標準第4條第1項第1款規定，以及本件訴
    訟案情繁雜程度，暫估本件選定相對人特別代理人之報酬為
    新臺幣5萬元，依民事訴訟法第94條之1第1項前段規定，命
    聲請人於本裁定送達後5日內預納上開金額；如逾期不預納
    ，即依民事訴訟法第94條之1規定辦理。
五、據上論結，本件聲請為有理由，爰裁定如主文。　　　　
中　　華　　民　　國　　111 　年　　8 　　月　　3 　　日
                  民事第三庭    法  官　王淑惠
以上正本證明與原本無異。
本裁定不得抗告。
中　　華　　民　　國　　111 　年　　8 　　月　　3 　　日
                                書記官　洪凌婷